【裁判字號】    98,台上,5048
【裁判日期】    980903
【裁判案由】    違反毒品危害防制條例等罪
【裁判全文】
最高法院刑事判決            九十八年度台上字第五０四八號
上  訴  人  甲○○
上列上訴人因違反毒品危害防制條例等罪案件，不服台灣高等法
院台中分院中華民國九十八年六月三十日第二審判決（九十八年
度上訴字第一一一○號，起訴案號：台灣台中地方法院檢察署九
十七年度偵字第二二八七八號），提起上訴，本院判決如下：
    主  文
上訴駁回。
    理  由
一、販賣第二級毒品部分：
按刑事訴訟法第三百七十七條規定：上訴於第三審法院，非以判
決違背法令為理由，不得為之；是提起第三審上訴，應以原判決
違背法令為理由，係屬法定要件。如果上訴理由書狀並未依據卷
內訴訟資料具體指摘原判決不適用何種法則或如何適用不當，或
所指摘原判決違法情事，顯與法律規定得為第三審上訴理由之違
法情形不相適合時，均應認其上訴為違背法律上之程式，予以駁
回。本件原判決認定上訴人甲○○有其事實欄一之(一)所載以一行
為販賣第二級毒品MDMA 、第三級毒品K他命之犯行，因而撤銷第
一審關於該部分科刑之判決，改判仍依想像競合犯規定，從一重
論上訴人以販賣第二級毒品罪，處有期徒刑七年十月，並為相關
從刑之宣告；復就主刑部分與轉讓禁藥罪所處有期徒刑八月，定
應執行之刑有期徒刑八年。已詳敘所憑證據及認定之理由，對於
上訴人所提出否認販賣第二、三級毒品之辯解，何以不可採，亦
在理由內詳予指駁，俱有卷存資料可資覆按。上訴人上訴意旨略
以：(一)、證人林俊誠先後供述不一，顯具瑕疵，不排除有為邀減
輕其刑寬典而構陷上訴人之虞，原判決僅憑其單一供述，遽為不
利於伊之判斷，自有未合。(二)、伊業已供述上游毒販綽號「阿宏
」者之車號、所使用行動電話號碼及「阿宏」友人駕駛車輛號碼
、車型、顏色等資料，原審就此攸關伊有無販賣毒品情事及得否
獲減輕其刑寬典之事項，未予調查，併有調查職責未盡之可議。
(三)、伊係為林俊誠代購毒品，方予代收現金及轉交毒品，並無販
賣毒品之營利意圖。原判決徒憑林俊誠之供述，逕認伊有販售之
營利意圖及扣案現金新台幣（下同）二十四萬元屬販賣所得，俱
有違誤云云。
惟按：證據之取捨及犯罪事實之認定，乃事實審法院之職權，苟
其取捨，不違背經驗法則或論理法則，不得任意指為違法；又證
據之證明力如何，由事實審法院本於確信自由判斷之，此項自由
判斷之職權行使，苟係基於吾人日常生活之經驗，而未違背客觀
上應認為確實之定則，又已敘述其何以為此判斷之理由者，亦不
容漫指為違法，而據為適法之第三審上訴理由。再證據係由法院
自由判斷，故證人之證言，縱令先後未盡相符或互有矛盾，但事
實審法院本於審理所得之心證，就其證言一部分認為確實可信予
以採取，亦非法所不許。原判決依憑上訴人關於向「阿宏」販入
MDMA及K 他命之自白、林俊誠於警詢、偵查中及第一審之證言，
扣案之MDMA、K 他命、夾鍊袋、電子秤等物及內政部警政署刑事
警察局民國九十七年八月二十二日、九十七年十二月十六日刑鑑
字第○九七○一一六七二○、0000000000號鑑定書等
證據資料，據以認定上訴人有販賣MDMA及K 他命之事實，以及扣
案現金二十四萬元係屬上訴人販賣毒品所得；而以經向查獲本案
之台中市警察局第一分局函詢結果，據該分局覆稱：上訴人所提
供上手「阿宏」持用之行動電話，屬不知情第三者申辦之王八機
，業已中斷使用，且無其他事證可繼續追查，已由指揮偵辦之台
灣台中地方法院檢察署檢察官辦理簽結；至原審依上訴人所述調
閱自用小客車車籍資料，或查無相關資料或調得之車種、顏色俱
與上訴人所述不符等情，認尚難謂上訴人有供出毒品上手，因而
查獲之情形等旨，於理由內詳加論述。所為論斷，核屬事實審法
院證據取捨之職權判斷，並無違背經驗或論理法則，要難指為違
法。至於林俊誠之指證，復有扣案之MDMA、K 他命、夾鍊袋、電
子秤等物足資佐憑，上訴意旨指摘原判決未憑補強證據，僅以林
俊誠之指證為論罪之唯一證據云云，洵屬誤會。上訴意旨對於原
判決所為前揭論斷，並未依據卷內資料，具體指摘有何違背法令
情形。其餘上訴意旨，仍持陳詞再事爭辯，及對事實審法院取捨
證據與自由判斷證據證明力之職權行使，並就與判決本旨無關之
枝節事項，徒以自己之說詞，任意指摘，難認已符合首揭法定之
第三審上訴要件。其此部分上訴違背法律上之程式，應予駁回。
二、轉讓禁藥部分：
按第三審上訴書狀，應敘述上訴之理由，其未敘述者，得於提起
上訴後十日內補提理由書於原審法院，已逾上述期間，而於第三
審法院未判決前仍未提出上訴理由書狀者，第三審法院應以判決
駁回之，刑事訴訟法第三百八十二條第一項、第三百九十五條後
段規定甚明。本件上訴人不服原審關於轉讓禁藥部分之判決，於
九十八年七月十日提起上訴，並未就該部分敘述理由，迄今逾期
已久，於本院未判決前仍未提出，依上開規定，其此部分上訴自
非合法，亦應予駁回。
據上論結，應依刑事訴訟法第三百九十五條，判決如主文。
中    華    民    國  九十八  年    九    月    三    日
                      最高法院刑事第八庭
                          審判長法官  洪  文  章
                                法官  王  居  財
                                法官  郭  毓  洲
                                法官  黃  梅  月
                                法官  邱  同  印
      本件正本證明與原本無異
                                      書  記  官
中    華    民    國  九十八  年    九    月    七    日
                                                      Ｖ


司法院資訊處製作；財團法人民間司法改革基金會備份。
